---
title: '**ARTIGO SOBRE EFICIÊNCIA DE EXECUÇÃO ORÇAMENTÁRIA - IFES**'
author: '***AUTORES**: *Lívia Siqueira; Victor Valerio*'
date: "`r format(Sys.Date(), '%d-%m-%Y')`"
output:
  prettydoc::html_pretty:
    theme: architect
    highlight: github
---

# IMPORTAÇÃO DE ARRUMAÇÃO
Abaixo o processo de importação e arrumação dos dados. Na etapa de arrumação, 
alterou-se a coluna de DMU's (foram desmembradas em duas colunas, DMU e Ano):

Tarefa:

- Separar só OCC e Orçamento Total
```{r echo=TRUE}
#PACOTES NECESSÁRIOS:
library(magrittr)

# IMPORTAÇÃO DOS DADOS:
matriz_io <- readxl::read_xlsx(path = '../dados/matriz_io.xlsx')

# ARRUMAÇÃO DOS DADOS: 
matriz_io <- matriz_io %>% 
  tidyr::separate(dmu, sep = ' ', into = c('dmu','ano'))

DT::datatable(matriz_io, 
              caption = 'TABELA 01: Amostra de Dados')

```

# ESTATÍSTICA DESCRITIVA
Depois foi realizada a estatística descritiva da amostra.

montar a tabela de estatistica descritiva de cada variável e possíveis gráficos 
(boxplot por instituto ou por ano aou ambos)
```{r}
summary(matriz_io$capital)
```


# ANÁLISE DE EFICIÊNCIA

rodas separado para orçamento total e para orçamento OCC

```{r}
#TRATAMENTO DOS DADOS 
inputs <- matriz_io %>% 
  dplyr::select(capital, pessoal, material_consumo)

outputs <- matriz_io %>% 
  dplyr::select(projetos_extensao,
                ch_docente,
                media_conceitos_cursos,
                participacao_prod_cientifica)

resultados <- rDEA::dea(XREF = inputs,
                        YREF = outputs,
                        X = inputs,
                        Y = outputs,
                        model = 'input',
                        RTS = 'constant')

eficiencia <- cbind(matriz_io$ano, matriz_io$dmu,resultados[["thetaOpt"]])

DT::datatable(eficiencia, 
              caption = 'TABELA 02: Resultados')
```

